臺灣桃園地方法院民事判決　　　　　　　　　　　　　九十三年度訴字第八六七號
　　原　　　告　甲○○
　　訴訟代理人　簡長順律師
　　被　　　告　己○○
　　　　　　　　丙○○
　　　　　　　　丁○○
　　　　　　　　乙○○
　　　　　　　　戊○○
右當事人間請求清償債務事件，於民國九十三年八月二十六日言詞辯論終結，本院判
決如左：
    主      文
被告己○○、丁○○應連帶給付原告新台幣壹佰萬元，及自民國九十一年三月十八日
起至清償日止，按週年利率百分之十八計算之利息。
原告其餘之訴駁回。
訴訟費用由被告己○○、丁○○連帶負擔。
本判決第一項得假執行。
    事      實
甲、原告方面：
一、聲明：被告應連帶給付原告新台幣（下同）一百萬元，及自民國九十一年三月十
    八日起至清償日止，按週年利率百分之十八計算之利息。
二、陳述：被告己○○於於民國八十餘年間向原告借用一百萬元，約定利息依每萬元
    每月一百五十元計算（即週年利率百分之十八）。嗣因被告己○○未依約償還，
    乃於九十年八月十八日以被告丙○○、丁○○、乙○○及戊○○為連帶保證人書
    立款項借用證（下稱系爭借款），約定所借一百萬元，被告應依前利率於九十一
    年三月十八日連帶清償。爰依消費借貸及連帶保證之法律關係訴如聲明所示。
三、證據：提出款項借用證一紙為證。
乙、被告方面：
壹、被告己○○、丁○○方面：
一、聲明：同意原告之請求。
二、陳述：其有借用系爭款項及連帶保證，願意清償。
貳、被告丙○○、乙○○、戊○○方面：
一、聲明：原告之訴駁回。
二、陳述：其並未為系爭借款之連帶保證人，款項借用證之簽名並非真正，印章雖係
    真正，但未授權被告己○○使用印章。
三、證據：未提出。
    理      由
一、本件原告對被告己○○、丁○○請求之聲明及訴訟標的，已為被告己○○、丁○○於本院言詞辯論時認諾。原告此部分之請求，自為有理由，應予准許。
二、原告主張被告丙○○、乙○○及戊○○於九十年八月十八日為被告己○○借用系
    爭借款之連帶保證人一事，已為被告丙○○、乙○○及戊○○所否認，並辯稱其
    並未授權被告己○○使用印章等語。經查，原告此部分主張，雖提出款項借用證
    一紙為憑，惟兩造既均不爭執，該款項借用證上連帶保證人被告丙○○、乙○○
    及戊○○之簽名及印文均為被告己○○所代為，復經被告丙○○、乙○○及戊○○否認授權被告己○○為之。原告自應對被告丙○○、乙○○及戊○○確有授權
    被告己○○代理為系爭借款之連帶保證人之權利發生有利於己之事實負舉證之責
    。惟，原告迄未提出有利證據以實其說，原告此部分主張之事實，應認不能證明
    ，而不能憑採。
三、從而，原告依消費借貸及連帶保證法律關係請求被告己○○、丁○○應連帶給付
    一百萬元，及自九十一年三月十八日起至清償日止，按週年利率百分之十八計算
    之利息，為有理由，應予准許。逾此範圍之請求，為無理由，應予駁回。
四、本判決第一項係本於被告己○○、丁○○認諾所為之判決，本院爰依職權宣告假
    執行。
五、本件原告之訴為一部有理由，一部無理由，依民事訴訟法第七十九條
    、第八十五條第二項、第三百八十九條第一項第一款，判決如主文。
中　　　華　　　民　　　國　　九十三　　年　　　九　　　月　　　八　　　日
                                臺灣桃園地方法院民事第一庭
                                               法      官  張天民
右為正本係照原本作成
如對本判決上訴，須於判決送達後廿日內向本院提出上訴狀
中　　　華　　　民　　　國　　九十三　　年　　　九　　　月　　　八　　　日
                                               法院書記官  蔡紫凌
